臺灣基隆地方法院刑事判決　　　　　　　　　　　　　九十一年度簡上字第一四號
　　公　訴　人　臺灣基隆地方法院檢察署檢察官
　　上　訴　人
　　即　被　告　甲○○
　　選任辯護人　謝佳伯
右上訴人即被告因妨害名譽案件，不服本院基隆簡易庭九十年度基簡字第八二０號中
華民國九十年十二月三日第一審簡易判決（聲請案號：臺灣基隆地方法院檢察署九十
年度偵字第四五三０號），提起上訴，本院合議庭判決如左：
    主      文
上訴駁回。
    事  實
一、甲○○為基隆巿復興路「美之國」社區住戶，庚○○為該社區之管理委員會主任
    委員。緣甲○○於社區內召集成立讀書會而使用社區休閒中心場地，於民國（下
    同）九十年六月十五日使用超過開放時間，違反社區休閒中心才藝班（社區社團
    活動）借用場地管理使用辦法，為社區管理委員會於同年六月十六日召開管理委
    員會議，議決通過暫停甲○○使用場地權利三個月，詎甲○○自此即對庚○○心
    生不滿。甲○○竟基於概括犯意，先於九十年六月十八日十六時許，至社區管理
    中心公開場所，對當時與社區總幹事辛○○洽談公務之庚○○口罵：「王八蛋；
    王八烏龜蛋；王八烏龜生的蛋就是王八蛋」等語，並向辛○○問道：「你說是不
    是？」後離去。復於六月二十八日（起訴書誤載為二十七日）上午七時許，在該
    社區○○路警衛值勤室旁，又對庚○○罵：「王八蛋」後離去。
二、案經告訴人庚○○訴請臺灣基隆地方法院檢察署檢察官偵查起訴。
    理  由
一、訊據上訴人即被告甲○○矢口否認有右揭公然侮辱之犯行，辯稱：伊所居住之「
    美之國」社區管理委員會並未於九十年六月十六日，針對被告所召集之讀書會做
    出停權三個月之決議，是以，被告不可能於同年月十八日十六時許，因為前開停
    權決議，至社區管理中心對告訴人庚○○辱罵「王八蛋」等語，且被告係於六月
    二十六日經同為社區住戶黃錦秀之告知，再閱覽該次會議紀錄，始獲悉讀書會遭
    停權之事，而於二十七日晚間，商請被告任職學校之校長丁○○代為繕打傳單，
    表達對該決議之諸多不滿，該傳單至二十七日晚間始完成，不可能如告訴人及證
    人所述，當日上午七時在社區警衛室散發，並對告訴人辱罵「王八蛋」等語云云
    。經查：被告於九十年六月十八日下午四時許，在基隆市○○路「美之國」社區
    管理中心，對告訴人庚○○辱罵「王八蛋」等語，又於同月二十八日上午七時許
    ，在社區警衛值勤室旁，又對庚○○罵：「王八蛋」之事實，業據告訴人庚○○
    、證人丙○○、辛○○、林棋南於偵審時證述明確（詳偵查卷第十一、十二頁、
    本院九十一年三月十二日訊問筆錄），而美之國社區管理委員會於九十年六月十
    六日確實針對被告所召集之讀書會做出停權三個月決議，並在會議結束前，由總
    幹事辛○○當場宣讀決議文等情，復據證人辛○○、己○○、乙○○、戊○○證
    述屬實（詳本院九十一年三月二十二日、四月九日訊問筆錄），堪信被告於六月
    十八日下午四時許，有因讀書會遭停權三個月而辱罵告訴人之事實，雖被告抗辯
    二十七日上午並無散發傳單及在警衛值勤室辱罵告訴人之事，並經證人丁○○證
    實無訛，惟查，證人林棋南於偵查中並未明確指證犯罪日期（詳偵查卷第十二頁
    ），僅陳述被告犯罪經過，而告訴人指稱二十七日在警衛值勤室遭被告辱罵，係
    因傳單日期書寫為二十七日，因此有此誤認，亦不違常情，是不論告訴人指證時
    間為二十七日或二十八日，均無礙被告犯罪之成立，是以，本件被告犯罪之事證
    明確，其犯行應堪認定。
二、核被告所為，係犯刑法第三百零九條第一項公然侮辱罪。被告被告先後二次公然
    侮辱犯行，時間緊接，所犯係構成要件相同之罪，顯係基於概括犯意而反覆為之
    ，為連續犯，應論以一罪並加重其刑。原審簡易判決判審酌被告犯罪之動機、方
    法、結果及犯罪後態度等一切情狀，處被告罰金三千元，並諭知易服勞役之折算
    標準，其認事用法並無違誤，量刑亦屬恰當，應予維持，上訴人上訴否認犯罪，
    指摘原審簡易判決不當，為無理由，應予駁回。
據上論斷，應依刑事訴訟法第四把五十五條之一第三項、第三百六十八條，判決如主
文。
本案經檢察官吳佳齡到庭執行職務。
中      華      民      國    九十一    年      五      月    二十九    日
                                  臺灣基隆地方法院刑事第三庭
                                      審判長法  官  林 火 炎
                                            法  官  何 怡 
                                            法  官  齊    潔
右正本證明與原本無異。
不得上訴。
                                            書記官  郭 廷 耀
中      華      民      國    九十一    年      五      月    三十一    日
